臺灣高等法院刑事判決
110年度上更一字第108號
上  訴  人  
即  被  告  林漢珉
選任辯護人  黃慧仙律師
上列上訴人因違反毒品危害防制條例等案件，不服臺灣桃園地方
法院109年度重訴字第4號，中華民國109年6月9日第一審判決（
起訴案號：臺灣桃園地方檢察署108年度偵字第32096號；移送併
辦案號：同檢察署109年度偵字第5937號），提起上訴，經判決
後，最高法院發回更審，本院判決如下：
    主  文
原判決撤銷。
林漢珉犯如附表三編號1、2所示之罪，各處該附表編號「本院判
決」欄所示之刑及沒收。應執行有期徒刑捌年陸月。
    犯罪事實
一、林漢珉明知氯乙基卡西酮（Chloroethcathinone、CEC）、
    毒品先驅原料麻黃（Ephedrine）分別為毒品危害防制條例
    所定之第三、四級毒品，不得運輸，且屬行政院依懲治走私
    條例授權公告「管制物品管制品項及管制方式」所列之管制
    進出口物品，不得自大陸地區私運進入臺灣；且明知「4-Ch
    lorodimethylcathinone」、「Chloro-alpha-PVP」屬藥事
    法所定之禁藥，非經主管機關許可，亦不得輸入，竟與真實
    姓名年籍不詳、綽號「後山」之成年人，謀議由「後山」申
    請兩岸快遞送貨，從大陸地區將夾藏第三、四級毒品、禁藥
    之貨品運輸進入臺灣，且由林漢珉負責以「後山」交付之行
    動電話門號SIM卡與物流公司聯絡確認送貨進度，並前往領
    貨後，轉交予「後山」，事成之後，林漢珉每次可獲得「後
    山」所支付3000元至6000元不等之報酬。謀議既定，遂分別
    為下列行為：
　㈠林漢珉與「後山」共同基於運輸第三級毒品、私運管制物品
    及輸入禁藥之犯意聯絡，由「後山」於民國107年1月28日前
    某時，委託不知情之「中國郵政速遞物流」(下稱中國物流
    公司)，將夾藏附表一編號1至3所示第三級毒品氯乙基卡西
    酮、禁藥「4-Chlorodimethylcathinone 」、「Chloro-alp
    ha-PVP」之郵包（收件人「Lv Xinhong」、收件地址「Taiw
    an Yunlin County,the town of Hailou Lian 376 in the
    」），從大陸地區運輸進入臺灣，且指定「0000000000」為
    收件人電話，並將該門號SIM卡交付予林漢珉，供林漢珉持
    以與物流公司聯繫追蹤送貨進度及取貨事宜。嗣上開郵包遂
    由不知情之物流公司於107年1月28日從大陸地區運抵臺灣，
    為財政部關務署臺北關（下稱臺北關）在臺北市○○路0段00
    號0樓查驗發現，扣得如附表一編號1至3所示之物。
　㈡林漢珉與「後山」共同基於運輸第四級毒品、私運管制物品
    之犯意聯絡，由「後山」於107年3月16日前某時，委託不知
    情之「廣州飛焱國際貨運代理有限公司」(下稱廣州飛焱公
    司)，將夾藏附表二編號1至10所示第四級毒品麻黃之物件1
    0桶（收件人「賈婷然」、收件地址「臺北市○○區○○里00鄰○
    ○街00巷00號」），從大陸地區運輸進入臺灣，且指定「000
    0000000」為收件人電話，並將該門號SIM卡交付予林漢珉，
    供林漢珉持以與物流公司聯繫追蹤送貨進度及取貨事宜。嗣
    上開物件遂由不知情之物流公司於107年3月16日從大陸地區
    運抵臺灣，翌（17）日（起訴書誤載為107年3月23日）為臺
    北關在桃園國際機場遠雄快遞專區查驗發現，扣得如附表二
    編號1至10所示之物。
二、案經法務部調查局桃園市調查處（下稱桃園市調處）報請臺
    灣桃園地方檢察署檢察官偵查起訴。
    理  由
壹、證據能力
    本院認定犯罪事實所憑之供述證據，檢察官、被告及辯護人
    對於證據能力均表示沒有意見（見本院卷233至238、340頁
    ），且未於本院言詞辯論終結前聲明異議，應認均同意作為
    本案證據，經本院審酌各該陳述作成時之情況，亦認為適當
    ，而其他非供述證據之取得程序，並無違法或不當，因認均
    有證據能力。至於未經採為證明本件有罪之資料（如證人賴
    宏胤之調詢筆錄），則不贅述其證據能力之認定，合先敘明
    。
貳、實體部分
一、認定事實所憑之證據及理由
　㈠訊據上訴人即被告林漢珉矢口否認有何上開運輸第三、四級
    毒品、私運管制物品及輸入禁藥等犯行，辯稱：我雖曾幫「
    後山」接運貨品，但不知他是在運輸毒品及輸入禁藥，我以
    為他只是進口壯陽藥，且本案郵包及物件，均與我無涉等語
    。
　㈡經查：
　　⒈臺北關於107年1月28日，在臺北市○○路0段00號0樓執行查
      驗，發現中國物流公司受託運送輸入臺灣之郵包（收件人
      「Lv Xinhong」、收件地址「Taiwan Yunlin County,the
       town of Hailou Lian 376 in the」），夾藏附表一編
      號1至3所示之粉塊狀物3包，經扣押送驗結果，確認含有
      氯乙基卡西酮、「4-Chlorodimethylcathinone 」、「Ch
      loro-alpha-PVP」成分（詳如附表一編號1至3所示，下稱
      甲案）等情，有臺北關107年1月28日北松郵移字第107010
      0329號函、兩岸郵件速遞詳情單、扣押貨物收據及搜索筆
      錄、查獲照片、法務部調查局107年3月27日調科壹字第10
      723506260號鑑定書可稽（見偵32096卷一第69至78頁）。
      另臺北關於107年3月17日，在桃園國際機場遠雄快遞專區
      執行查驗，發現廣州飛焱公司受託於同年月16日運送輸入
      臺灣之物件10桶（收件人「賈婷然」、收件地址「臺北市
      ○○區○○里00鄰○○街00巷00號」），夾藏附表二編號1至10
      所示之固液體混合物，經扣押送驗結果，確認均含有毒品
      先驅原料麻黃成分（詳如附表二編號1至10所示，下稱乙
      案）等情，則有證人即旅捷國際有限公司（下稱旅捷公司
      ）負責人許泰偉之證述可憑（見偵32096卷二第67至70頁
      ），及臺北關107年3月23日北竹緝移字第1070100558號函
      、進口快遞貨物簡易申報單、扣押貨物收據及搜索筆錄、
      個案委任書、基隆關化驗報告、法務部調查局107年4月18
      日調科壹字第10723203940號鑑定書可證（見偵32096卷一
      第53至67頁），首堪認定。
　　⒉上述甲案郵包之收件人「Lv Xinhong」及收件地址「Taiwa
      n Yunlin County,the town of Hailou Lian 376 in the
      」，均屬不明，惟所填載收件人電話為「0000000000」（
      見偵32096卷一第71頁，下稱「收件電話A」）。乙案物件
      之收件人為「賈婷然」，收件地址為「臺北市○○區○○里00
      鄰○○街00巷00號」，委託旅捷公司辦理進口報關事宜，所
      填載收件人電話則為「0000000000」（見偵32096卷一第6
      1頁，下稱「收件電話B」）。訊之證人賈婷然表明其沒有
      委託旅捷公司報關進口乙案物件，也沒有持用「收件電話
      B」（見偵32096卷二第151、152頁）。而收件電話A、B兩
      個門號，均係以同一外籍人士「KUMOON CHAWISA」名義，
      於107年1月12日申請開通（見偵5937卷二第111至112頁）
      。足認上述甲、乙案，顯有未經具名而控管以兩岸快遞送
      貨，使用人頭SIM卡即收件電話A、B，供與物流公司聯絡
      確認送貨進度及領貨事宜，而從大陸地區走私毒品、禁藥
      進入臺灣之人。
　　⒊桃園市調處於108年11月20日持搜索票，至被告位於雲林縣
      ○○鎮○○000號住處執行搜索，扣得「收件電話A」門號SIM
      卡等物，有該SIM卡扣案可證，及臺灣桃園地方法院108年
      度聲搜字第1045號搜索票（見偵32096卷一第77頁）、桃
      園市調處搜索扣押筆錄、扣押物品目錄表可稽（見偵3209
      6卷一第105至109頁）。而關於該門號SIM卡之來源，被告
      供承：該門號SIM卡原本是「後山」提供給我接貨聯絡使
      用，後來我交給我女兒使用等語（見偵32096卷一第20至2
      1頁），可知扣案之「收件電話A」門號SIM卡，為「後山
      」交付予被告，供其與物流公司聯絡確認送貨進度及領貨
      事宜之用。再者，被告於調詢時並坦承，「後山」除向其
      提供「收件電話A」外，且提供「收件電話B」作為接運貨
      物使用（但辯稱不清楚「後山」要其接運什麼貨物，見偵
      32096卷一第24頁）。佐以門號0000000000為被告本人申
      辦使用，亦據其供明在卷（見偵32096卷一第86頁），復
      有通聯調閱查詢單可參（見偵5937卷二第125頁）；被告
      於107年2月7日起，使用上開門號0000000000所搭配之手
      機序號為「000000000000000」（見偵32096卷一第303頁
      ），而同一支手機，於107年1月19日至同年2月3日，乃係
      搭配「收件電話B」門號SIM卡使用，且與上開門號000000
      0000之通訊基地台位置，均有多筆係在被告位於雲林縣○○
      鎮○○000號住處附近，此觀相關通聯紀錄所示甚明（見偵3
      2096卷一第295至297、303頁），堪認被告所稱之「後山
      」亦有交付「收件電話B」，供其與物流公司聯絡確認送
      貨進度及領貨事宜等語，與事實相符，應予採信。而上開
      收件電話A、B，分別經指定為上述甲、乙案之收貨人電話
      ，且均曾為被告支配使用，縱因檢調未於第一時間對上開
      門號實施通訊監察，致無相關通話或簡訊內容可供比對，
      然依上述事證，仍可認定「後山」及被告先後持有收件電
      話A、B之SIM卡，且係由「後山」交付該等SIM卡予被告，
      作為聯繫上述甲、乙案進口貨品之用。被告嗣雖改口辯稱
      「收件電話B」門號SIM卡並非「後山」提供，而係友人黃
      宇程所寄送云云（見本院卷232至233頁），然此除與被告
      先前所為供述不符外，亦無相關資料可供審認，其空言爭
      執本案進口郵包及物件均與其無涉云云，核與上開證卷不
      合，顯係卸責之詞，無可採信，自應以前供承門號交付情
      形，始為真實可採。
　　⒋關於被告為「後山」接運貨物之緣由，被告已於調詢時供
      明：我從106年下半年開始幫「後山」做事，一開始是由
      我幫「後山」以他提供的名義人頭收領小郵包，以一般幫
      客人在虎尾市區跑腿的行情來計價，每次向他收取酬勞10
      0至200元，收領後我會以Facetime通知「後山」，「後山
      」會叫我把小郵包送到他指定的娃娃機店或洗衣店等無人
      店面的某個角落，之後會有人再過去拿；如果「後山」指
      定要我將包裹送往斗南等較遠的地點，我會向他收取每次
      500元的費用；有時「後山」會要我前往臺中市或新北市
      （只有1次）等外縣市載貨，若是這種情況，我會以白牌
      計程車跑外縣市的行情，向「後山」收取3000元（臺中市
      ）或6000元（新北市）的費用，但因我沒有車，若是「後
      山」要我跑外縣市載貨，我就會找賴宏胤載我一起去，我
      再分給賴宏胤2500元（臺中市）或5000元（新北市）做為
      出車費用等語（見偵32096卷一第84至85頁）。佐以證人
      賴宏胤所述其係白牌計程車司機，曾幫被告載貨之收費金
      額，台中為2000元，臺北為5000元（見偵32096卷二第60
      、62頁），並稱：被告一直在換SIM卡，被告說這些是人
      頭卡，幾個月就要換一次等語（見偵32096卷二第63頁）
      ，亦見被告確有不定期更換非以自己名義由請之SIM卡使
      用，且向「後山」收取高於白牌計程車之收費代價。核與
      被告供承與「後山」謀議，經「後山」承諾每次將支付30
      00元至6000元不等之報酬，由被告以「後山」交付之SIM
      卡與物流公司聯絡後，前往外縣市領取「後山」申請兩岸
      快遞進口之貨品，並轉交予「後山」等語，亦屬相符。
　　⒌承前所述，被告代領進口貨品，經「後山」承諾之報酬為3
      000元至6000元不等，高於證人賴宏胤所述白牌計程車之
      行情，且觀其工作性質、內容、應具備之能力條件，均與
      一般工作報酬明顯有異，縱因事涉不法而未言明具體情節
      ，亦可知悉所領取郵包或物件之內容涉及不法。又以代為
      攜帶行李、領取郵包或物件等方式，走私各級毒品及禁藥
      之事，時有所聞，被告為具備通常智識程度之成年人，明
      知「後山」不願以自己名義領貨，或逕將貨品寄至其住處
      或附近地點，甚至不透露真實身分，大費周章提供相當報
      酬，委託被告以人頭SIM卡與物流公司聯繫後，前往外縣
      市各處領取進口貨品；被告亦供稱曾為「後山」代收包裹
      後，聞到包裹有臭味，而去菩提大藥局購買毒品試劑私下
      檢測等語（見本院卷233、253頁），益徵其對於所領貨品
      夾藏毒品及禁藥一事有所認識，詎因貪圖「後山」承諾事
      成之後將支付之報酬，仍執意配合參與，合力促使犯罪事
      實之發生，顯有故意。至於被告固表示先前以試劑檢測呈
      陰性反應等語，然因菩提大藥局僅有出售甲基安非他命及
      嗎啡試劑，有該藥局函文可憑（見本院卷265頁），故被
      告檢測結果，僅單純排除先前經手之包裹內含海洛因及甲
      基安非他命之可能性，尚不足以排除其認識所夾藏之物，
      為海洛因及甲基安非他命以外之各級毒品及禁藥，亦不影
      響本件扣案如附表一編號1至3、附表二編號1至10所示之
      物，含有第三、四級毒品及禁藥成分，自始均在被告主觀
      認識範圍內之認定。因認被告所辯不知「後山」係在運輸
      毒品及輸入禁藥，以為他只是進口壯陽藥云云，核與事理
      有違，無可採信。
　　⒍辯護人雖以：⑴被告係在107年2月初（107年農曆年前）才
      開始持有使用「收件電話A」門號，該門號107年1月間之
      通聯紀錄均非被告所為。依桃園市調處移送書之記載，10
      7年1月28日起至同年7月12日止，該門號及插卡手機均在
      通訊監察中，卻未監聽到被告之通話，應無從證明係因本
      案而聯絡使用。⑵被告於107年2月初收到「後山」寄來的
      「收件電話B」門號卡，才看到「收件電話A」門號卡未丟
      ，一併留下來使用。直至107年4、5月間，「後山」才開
      始與被告聯絡，後來被告才為「後山」代收貨物3次，但
      並未於107年3月間參與本案。⑶報關行之申報資料、賈婷
      然之身分文件，均非被告經手，被告亦未填寫任何資料。
      倘依檢方所述，被告於107年間已持有上開收件電話A、B
      ，但亦無證據可證明被告與「後山」有犯意聯絡及行為分
      擔。⑷被告係高職肄業，無化學及藥物之相關知識，事後
      得知是毒品，但始終不知扣案物是禁藥。被告連要代收之
      物的外觀都不知悉，不可能知悉內容物為何。又被告購買
      試劑篩檢，並無毒品反應，才為「後山」代收貨物，事後
      將門號卡留給女兒使用，主觀上認為代收之物並非毒品。
      ⑸被告主觀上不知所代收之物是毒品，查獲之前未實際接
      觸郵包，沒有機會自郵包之包裝、外觀、重量判斷預見裡
      面藏有第三、四級毒品。縱認被告有起訴書所載之犯罪事
      實，依「知輕犯重」法則，應認被告僅成立私運管制物品
      進口罪，不能論以運輸第三、四級毒品罪等語，為被告辯
      護。惟查：⑴上開「收件電話A」，經特別指定為上述甲案
      之收貨人電話（見偵32096卷一第71頁），則「後山」交
      付該門號SIM卡予被告，顯係作為被告持以聯繫甲案進口
      貨品之用。況除甲案外，被告亦未能提出「後山」交付該
      門號係作為其他用途之事證，以供本院調查審認，其空言
      辯稱係在107年2月初才開始持有使用該門號等語，難認與
      卷內事證相合。又「後山」於107年1月間提供上開門號SI
      M卡時，因檢調尚未察覺涉嫌犯罪，故未於第一時間對該
      門號實施通訊監察，自無相關通話或簡訊內容可供比對。
      嗣桃園市調處於接獲臺北關之通報後，開始進行調查，於
      107年7月31日向法院聲請核發通訊監察書獲准，有臺灣桃
      園地方法院107年度聲監字第837號通訊監察書可參（見本
      院卷79至81頁）。辯護人擷取桃園市調處偵查報告片斷內
      容（見偵32096卷一第251頁），認其從107年1月28日起即
      開始監聽，已屬無據，況監聽有無結果，亦不足以影響上
      開事實認定。⑵上開「收件電話B」，經指定為上述乙案之
      收貨人電話（見偵32096卷一第61頁），且107年1月19日
      至同年2月3日確係由被告支配使用，足認「後山」交付該
      門號SIM卡予被告，顯係作為被告持以聯繫乙案進口貨品
      之用，亦見前述。辯護人所指被告係於107年2月初才收到
      「後山」所寄「收件電話B」門號卡，嗣直至107年4、5月
      間「後山」才開始與被告聯絡云云，亦與卷證不合，無從
      憑採。⑶按共同正犯之數行為人，在合同意思範圍以內，
      各自分擔犯罪行為之一部，相互利用他人之行為，以達其
      犯罪目的者，即應對全部發生之結果，共同負責。共同正
      犯之成立，祇須具有犯意之聯絡及行為之分擔，既不問犯
      罪動機起於何人，亦不必每一階段均有參與。被告因貪圖
      不法報酬，與「後山」謀議後，決意共同參與，收受前述
      收件電話A、B之門號SIM卡後，待依「後山」之指示，與
      物流公司聯絡確認送貨進度，並前往領貨轉交予「後山」
      ，顯係以自己犯罪之意思，分擔實施本案犯罪所不可或缺
      之內部分工行為，並相互利用其他成員之行為，以共同達
      成犯罪之目的。縱被告未參與其他部分，仍應對本案其參
      與犯罪之全部結果，共同負責。⑷被告為具備通常智識程
      度之成年人，明知「後山」不願以自己名義領貨，或逕將
      貨品寄至其住處或附近地點，甚至不透露真實身分，大費
      周章提供相當報酬，委託被告以人頭SIM卡與物流公司聯
      繫後，前往外縣市各處領取進口貨品，對於所領取之貨品
      夾藏毒品及禁藥，亦在其主觀認識範圍內，均如前述。縱
      事先不知毒品及禁藥所夾藏之郵包或物件外觀為何，及本
      身並非毒品或藥物之專業人員，亦無礙上開認定。又被告
      對於所領貨品夾藏毒品及禁藥有所認識，為查探究竟何種
      毒品，以試劑私下檢測，因僅能購得甲基安非他命及嗎啡
      試劑，故被告縱曾檢測其他代收物件，亦僅能排除先前經
      手之包裹內含海洛因及甲基安非他命之可能性，仍應認識
      此等異於常情之運輸、收貨過程，所夾藏之物，為海洛因
      及甲基安非他命以外之各級毒品及禁藥，連同其心存僥倖
      ，事後將「收件電話A」門號SIM卡轉交女兒使用，均無從
      採為有利被告之論據。⑸被告主觀上對於所領取之貨品夾
      藏各級毒品及禁藥既有認識，而非僅止於認識禁藥而已，
      即難認有何「知輕犯重」之情形。
　㈢本案事證明確，被告犯行堪予認定。
　二、論罪
　㈠新舊法比較
　　被告行為後，毒品危害防制條例第4條第3項、第4項等規定
    已於109年1月15日修正公布，同年7月15日生效施行。修正
    前第4條第3項之法定刑為「7年以上有期徒刑，得併科新臺
    幣7百萬元以下罰金」；修正後為「7年以上有期徒刑，得併
    科新臺幣1千萬元以下罰金」。修正前第4條第4項之法定刑
    為「5年以上12年以下有期徒刑，得併科新臺幣3百萬元以下
    罰金」；修正後為「5年以上12年以下有期徒刑，得併科新
    臺幣5百萬元以下罰金」。比較新舊法適用結果，修正後規
    定非有利於被告，依刑法第2條第1項前段規定，應適用修正
    前之規定。
　㈡按氯乙基卡西酮（Chloroethcathinone、CEC）、毒品先驅原
    料麻黃（Ephedrine），分別為毒品危害防制條例所定之第
    三、四級毒品，且係行政院依懲治走私條例第2條第3項授權
    公告之「管制物品管制品項及管制方式」第1項第3款所定之
    管制進出口物品，依法不得運輸、私運進出口。而懲治走私
    條例第2條第1項之私運管制物品進口罪，係以自國外私運管
    制物品進入我國領域內為其成立要件；若自大陸地區私運管
    制物品進入台灣，則應成立同條例第12條、第2條第1項之準
    私運管制物品進口罪。又「4-Chlorodimethylcathinone」
    、「Chloro-alpha-PVP」，皆屬安非他命衍生物，具有刺激
    中樞神經作用，依據前行政院衛生署已於75年7月11日衛署
    藥字第597627號公告「為有效管理安非他命類（Amphetamin
    e-like）藥品，與其衍生物之鹽類及製劑，重申公告禁止使
    用」之規定，如其使用目的係屬醫藥、科學用途，則屬藥事
    法第22條第1項第1款之禁藥，有衛生福利部110年8月20日FD
    A藥字第1109903489號函可稽（見本院卷267頁）。本案附表
    一編號2、3所示之粉塊狀物，分別含有「4-Chlorodimethyl
    cathinone」、「Chloro-alpha-PVP」成分，於輸入後，非
    不得作為醫藥、科學用途，揆諸上開說明，自屬禁藥，非經
    主管機關許可，亦不得輸入。而運輸毒品罪，係以所運輸之
    毒品已實施運送為已足，非以運抵目的地為完成犯罪之要件
    ，換言之，區別該罪既遂、未遂之依據，係以是否起運為準
    ，既已起運，構成該罪之輸送行為即已完成，不以達到目的
    地為既遂條件。又懲治走私條例第12條、第2條第1項之準私
    運管制物品進口、藥事法第82條第1項之輸入禁藥，係指將
    管制物品及禁藥運輸進入臺灣而言，本案被告參與私運管制
    物品、輸入禁藥，已從大陸地區進入臺灣境內，縱於通關過
    程中，經海關查驗發現，依上開說明，其準走私及輸入禁藥
    行為，仍屬既遂。
　㈢核被告就犯罪事實一、㈠所為，係犯修正前毒品危害防制條例
    第4條第3項之運輸第三級毒品罪、懲治走私條例第12條、第
    2條第1項之準私運管制物品進口罪、藥事法第82條第1項之
    輸入禁藥罪；就犯罪事實欄一、㈡所為，係犯修正前毒品危
    害防制條例第4條第4項之運輸第四級毒品罪、懲治走私條例
    第12條、第2條第1項之準私運管制物品進口罪。其持有第三
    、四級毒品純質淨重20公克以上之低度行為，各為運輸之高
    度行為所吸收，均不另論罪。起訴書所犯法條欄就運輸毒品
    部分，固引毒品危害防制條例第4條「第2項」、「第3項」
    ，然僅屬單純誤載，不影響起訴範圍之認定。又檢察官移送
    併辦，與起訴部分為事實上同一案件，本院應併予審究，附
    此敘明。
　㈣就上開犯行，被告與真實姓名年籍不詳、綽號「後山」成年
    人間，有犯意聯絡及行為分擔，均為共同正犯。其等係利用
    不知情之物流公司等，運輸第三、四級毒品、私運管制物品
    及輸入禁藥，均為間接正犯。
　㈤犯罪事實一、㈠部分，被告所犯運輸第三級毒品、準私運管制
    物品進口、輸入禁藥；犯罪事實一、㈡部分，被告所犯運輸
    第四級毒品、準私運管制物品進口，係以一行為觸犯數罪名
    之想像競合犯，依刑法第55條規定，各從一重以運輸第三級
    毒品（犯罪事實一、㈠）、運輸第四級毒品罪（犯罪事實一
    、㈡）處斷。
三、撤銷改判之理由及科刑
　㈠原審以被告犯行事證明確，予以論罪科刑，固非無見。惟查
    ：1、懲治走私條例第2條第1項之私運管制物品進口罪，係
    指私運該物品進出國境而言，自大陸地區私運管制物品進入
    臺灣地區，則應成立同條例第12條、第2條第1項之準私運管
    制物品進口罪，即準走私罪。原判決認被告就犯罪事實一、
    ㈠、㈡所為，均係犯懲治走私條例第2條第1項之罪，未援引同
    條例第12條，已有未洽；2、原審未充分考量被告在本案中
    之角色地位，致量刑稍嫌過重，無從維持；3、附表二編號1
    至10所示之物，前經本院以110年度聲字第3959號裁定經取
    樣後於判決確定前銷燬之，該裁定並已確定，是關於已裁定
    銷燬部分，自無再諭知沒收之必要，原判決未審酌及此。又
    附表一編號4所示行動電話手機1支、編號5至7所示之物，均
    非違禁物，且無證據足認與本件運輸進口貨品有何關聯，難
    認有何沒收之依據及必要。原判決僅因編號4所示之手機1支
    ，於案發後插入「收件電話A」門號SIM卡（無證據證明該手
    機曾作為聯繫與本案相關事項之用），及編號5至7所示之物
    ，係「後山」所交付、或被告曾持以聯繫「後山」（亦無證
    據足認交付目的、聯繫事項與本案犯罪有關），認均屬供本
    案運輸毒品罪所用者，一併依毒品危害防制條例第19條第1
    項規定宣告沒收，亦欠允當。被告仍執前詞，矢口否認犯行
    ，所辯均不足採，業經本院論駁如上，其上訴固無理由，惟
    原判決既有上揭未洽之處，仍應由本院撤銷改判之。
　㈡爰以行為人之責任為基礎，審酌被告因貪圖不法報酬，共同
    參與本案犯行，所運輸毒品及禁藥之數量不少，嚴重威脅國
    民健康及社會安定，所幸及時查扣，並未外流戕害國人；惟
    念其無前科，素行非劣，係擔任取貨者之角色，無證據證明
    尚有其他行為分擔，涉案程度並非甚重，亦無證據足認已經
    實際取得報酬；並考量其犯罪之動機、目的、分工手法、犯
    罪後之態度，兼衡其教育程度、職業、家庭經濟狀況（見偵
    32096卷一第83頁）等一切情狀，分別量處如附表三編號1、
    2「本院判決」欄所示之刑。並斟酌其所犯上開2罪，各罪之
    罪質相同，每次犯罪之手法、過程亦相近，侵害法益之類型
    ，犯罪時間相隔不久、全案情節、所生危害、犯後態度等，
    予以綜合整體評價，酌定其應執行刑為有期徒刑8年6月。
四、沒收
　㈠扣案如附表一編號1所示之物，為本案查獲之第三級毒品，為
    違禁物，除取樣鑑驗用罄部分，因已滅失而不存在，無從沒
    收外，連同其包裝袋，因無法與毒品完全析離，亦無析離之
    實益與必要，不問屬於犯罪行為人與否，應依刑法第38條第
    1項規定，在附表三編號1罪刑項下宣告沒收。
　㈡扣案如附表二編號1至10所示之物，為本案查獲之第四級毒品
    ，為違禁物，前經本院以110年度聲字第3959號裁定「經取
    樣後」於判決確定前銷燬之，爰僅就經取樣部分，依刑法第
    38條第1項規定，在附表三編號2罪刑項下宣告沒收。其餘部
    分既經裁定銷燬確定，自無再諭知沒收之必要。
　㈢扣案如附表一編號4所示之「收件電話A」門號SIM卡1張，係
    供犯本案運輸第三級毒品等罪之用，業經本院認定如前，不
    問屬於犯罪行為人與否，應依毒品危害防制條例第19條第1
    項規定，在附表三編號1罪刑項下宣告沒收。
　㈣其餘扣案物品，均非違禁物，且無證據足認與本件運輸進口
    貨品有何關聯，爰均不於本案宣告沒收，併此敘明。
參、被告經合法傳喚，未經請假而不到庭，辯護人並稱已與被告
    確認表明毋庸待其到庭審理（見本院卷335頁），爰不待其
    陳述，逕行判決。
據上論斷，應依刑事訴訟法第369條第1項前段、第364條、第299
條第1項前段、第371條，判決如主文。
本案經檢察官陳淑蓉提起公訴及移送併辦，檢察官董怡臻到庭執
行職務。
中　　華　　民　　國　　111 　年　　1 　　月　　26　　日
              　　刑事第六庭    審判長法　官  劉方慈
                                      法　官  許曉微
                                      法　官  朱嘉川
以上正本證明與原本無異。
如不服本判決，應於收受送達後20日內向本院提出上訴書狀，其
未敘述上訴之理由者並得於提起上訴後20日內向本院補提理由書
（均須按他造當事人之人數附繕本）「切勿逕送上級法院」。
                                      書記官  尤朝松
中　　華　　民　　國　　111 　年　　1 　　月　　28　　日
附錄本案論罪科刑法條全文
修正前毒品危害防制條例第4條
製造、運輸、販賣第一級毒品者，處死刑或無期徒刑；處無期徒
刑者，得併科新臺幣2千萬元以下罰金。
製造、運輸、販賣第二級毒品者，處無期徒刑或7年以上有期徒
刑，得併科新臺幣1千萬元以下罰金。
製造、運輸、販賣第三級毒品者，處7年以上有期徒刑，得併科
新臺幣7百萬元以下罰金。
製造、運輸、販賣第四級毒品者，處5年以上12年以下有期徒刑
，得併科新臺幣3百萬元以下罰金。
製造、運輸、販賣專供製造或施用毒品之器具者，處1年以上7年
以下有期徒刑，得併科新臺幣1百萬元以下罰金。
前五項之未遂犯罰之。
懲治走私條例第2條
私運管制物品進口、出口者，處7年以下有期徒刑，得併科新臺
幣3百萬元以下罰金。
前項之未遂犯罰之。
第1項之管制物品，由行政院依下列各款規定公告其管制品項及
管制方式：
一、為防止犯罪必要，禁止易供或常供犯罪使用之特定器物進口
    、出口。
二、為維護金融秩序或交易安全必要，禁止偽造、變造之各種貨
    幣及有價證券進口、出口。
三、為維護國民健康必要，禁止、限制特定物品或來自特定地區
    之物品進口。
四、為維護國內農業產業發展必要，禁止、限制來自特定地區或
    一定數額以上之動植物及其產製品進口。
五、為遵守條約協定、履行國際義務必要，禁止、限制一定物品
    之進口、出口。

懲治走私條例第12條
自大陸地區私運物品進入臺灣地區，或自臺灣地區私運物品前往
大陸地區者，以私運物品進口、出口論，適用本條例規定處斷。

藥事法第82條
製造或輸入偽藥或禁藥者，處10年以下有期徒刑，得併科新臺幣
1億元以下罰金。
犯前項之罪，因而致人於死者，處無期徒刑或10年以上有期徒刑
，得併科新臺幣2億元以下罰金；致重傷者，處7年以上有期徒刑
，得併科新臺幣1億5千萬元以下罰金。
因過失犯第1項之罪者，處3年以下有期徒刑、拘役或科新臺幣1 
千萬元以下罰金。
第1項之未遂犯罰之。

附表一：
編號 物品名稱 數量 備註 1 粉塊狀物 壹包（含包裝袋壹個，驗餘淨重49.39 公克，純度73.23 ％，純質淨重37.24公克） 含第三級毒品氯乙基卡西酮成分（見偵32096卷一第147至148頁） 2 粉塊狀物 壹包（含包裝袋壹個，驗餘淨重48.78 公克） 含禁藥4-Chlorodimethylcathinone成分（見偵32096卷一第147至148頁） 3 粉塊狀物 壹包（含包裝袋壹個，驗餘淨重48.99 公克） 含禁藥Chloro-alpha-PVP成分（見偵32096卷一147至148頁） 4 蘋果廠牌行動電話6PLUS （IMEI：000000000000000 號） 壹支 見偵32096卷一第109頁  門號0000000000號SIM卡 壹張  5 蘋果廠牌行動電話6S（IMEI：000000000000000 號） 壹支（含門號0000000000號SIM 卡壹張）  6 遠傳門號0000000000號SIM卡之卡套 壹個  7 遠傳電信SIM卡之卡套（序號：000000000000000000000 號） 壹個  8 白色塑膠桶 壹個  

附表二：
編號 扣押物名稱 單位 數量 成分 淨重約（公克） 備註 1 液體檢品 桶 1 麻黃鹼 8190 法務部調查局編號1（見偵32096卷一第149至151頁）  固體檢品    10160  2 液體檢品 桶 1  8340   固體檢品    10040  3 液體檢品 桶 1  9020   固體檢品    9440  4 液體檢品 桶 1  8600   固體檢品    9360  5 液體檢品 桶 1  8510   固體檢品    9860  6 液體檢品 桶 1  8470   固體檢品    9940  7 液體檢品 桶 1  8700   固體檢品    9210  8 液體檢品 桶 1  9560   固體檢品    8850  9 液體檢品 桶 1  8450   固體檢品    9930  10 液體檢品 桶 1  8930   固體檢品    9390  

附表三：
編號 本院判決 備註 1 林漢珉共同運輸第三級毒品，處有期徒刑柒年貳月。扣案如附表一編號1、編號4所示之SIM卡壹張均沒收。 犯罪事實一、㈠ 2 林漢珉共同運輸第四級毒品，處有期徒刑伍年陸月。扣案如附表二編號1至10所示前經取樣部分沒收。 犯罪事實一、㈡